lt-LT: Suderinamas obojaus tipas: Angliškas ragas; Obojus; Universalus; Kita
pl: Kompatybilny typ oboju: Róg angielski; Obój; Uniwersalny; Inne
ja: 使用可能なオーボエの種類: イングリッシュホルン; オーボエ; ユニバーサル; その他
fi: Yhteensopiva oboetyyppi: Englannintorvi; Oboe; Yleinen; Muu
it: Tipo di oboe compatibile: Corno inglese; Oboe; Universale; Altro
tr: Uyumlu obua türü: İngiliz kornoları; Obua; Her türden mekana uygun; Diğer
th: ประเภทโอโบที่เข้ากันได้: อิงลิชฮอร์น; โอโบ; อเนกประสงค์; อื่นๆ
sk-SK: Kompatibilný typ hoboja: Anglický roh; Hoboj; Univerzálny; Iné
pt-PT: Tipo de oboé compatível: Corne inglês; Oboé; Universal; Outro
hr-HR: Kompatibilna vrsta oboe: Engleski rog; Oboa; Univerzalna; Ostalo
ro-RO: Tip oboi compatibil: Corn englez; Oboi; Universală; Altele
el: Συμβατός τύπος όμποε: Αγγλικό κόρνo; Όμποε; Universal; Άλλο
sv: Kompatibel oboetyp: Engelska horn; Oboe; Universell; Övrigt
en: Compatible oboe type: English horn; Oboe; Universal; Other
ko: 호환 가능한 오보에 유형: 잉글리시 호른; 오보에; 범용; 기타
zh-TW: 相容雙簧管類型: 英國管; 雙簧管; 通用; 其他
zh-CN: 兼容双簧管类型: 英国管; 双簧管; 通用; 其他
nb: Kompatibel obotype: Engelske horn; Obo; Universal; Annet
hu: Kompatibilis oboatípus: Angol kürt; Oboa; Általános; Egyéb
nl: Compatibel hobotype: Althobo's; Hobo; Universeel; Andere
es: Tipo de oboe compatible: Corno inglés; Oboe; Universal; Otros
cs: Kompatibilní typ hoboje: Anglický roh; Hoboj; Univerzální; Jiné
de: Kompatibler Oboentyp: Englischhorn; Oboe; Universell; Sonstiges
pt-BR: Tipo de oboé compatível: Trompa inglesa; Oboé; Universal; Outro
vi: Loại oboe tương thích: Kèn ô-boa an-tô; Kèn ô-boa; Phổ biến; Khác
da: Kompatibel obotype: Horn; Obo; Universal; Andet
fr: Type de hautbois compatible: Cors anglais; Hautbois; Universel; Autre
sl-SI: Združljiva vrsta oboe: Angleški rog; Oboa; Univerzalno; Drugo
bg-BG: Съвместим тип обой: Английска валдхорна; Обой; Универсален; Други
ru: Совместимый тип гобоя: Английский рожок; Гобой; Универсальный; Другое